【裁判字號】    90,易,74
【裁判日期】    900227
【裁判案由】    傷害
【裁判全文】
臺灣宜蘭地方法院刑事判決                              九十年度易字第七四號
    公  訴  人  臺灣宜蘭地方法院檢察署檢察官
    被      告  乙○○
右列被告因傷害案件，經檢察官提起公訴（八十九年度偵字第二八二七號），本院判
決如左：
    主  文
乙○○傷害人之身體，處拘役拾日，如易科罰金，以佰元折算壹日。
    事  實
一、乙○○於民國八十九年六月二十日二十二時十五分許，因不滿甲○○在其住處隔
    鄰大聲喧嚷、吵鬧，竟基於傷害甲○○身體之犯意，無故進入甲○○住處（無故
    侵入住宅部分未據告訴），先後以拳頭毆打甲○○，及持置於甲○○庭院內曬衣
    架上之竹桿與甲○○（傷害部分另案審理）互毆，導致甲○○受有頭部右側及下
    頷右側各挫傷一處之傷害。
二、案經甲○○訴由臺灣宜蘭地方法院檢察署檢察官偵查起訴。
    理  由
一、訊據被告乙○○除到庭坦承確有進入告訴人甲○○住處與之理論之事實外，矢口
    否認有何動手毆打告訴人之犯行，辯稱：當天與甲○○理論時，甲○○家中豢養
    之狗咬傷其右腿，其方持地上棍子擊打該狗、但並無與甲○○互毆等語。經查：
    右揭事實，業據告訴人於偵審中指訴綦詳，核與在場目擊證人即鄰人林麗君結證
    所言各語，大致相符，並有行政院衛生署宜蘭醫院出具之驗傷診斷書一紙在卷可
    佐，是被告前開所辯，顯係犯後飾詞圖卸之語，委無足採。至告訴人雖因與被告
    互毆，經臺灣宜蘭地方法院檢查署檢察官聲請以簡易判決處刑，現於本院另案審
    理中，其或亦涉犯傷害罪行，然此仍無解於被告動手歐擊告訴人成傷之事實。綜
    上，本件事證明確，犯行堪予認定。
二、核被告所為，係犯刑法第二百七十七條第一項之傷害罪。又按正當防衛係對於現
    在不正之侵害防衛自己或他人之權利者而言，告訴人雖有與被告持竹桿歐擊被告
    ，惟此乃源自被告先行以拳頭毆打告訴人之故，況被告嗣後亦持竹桿與告訴人互
    毆，以致彼此均成傷，核其行為顯難為合於刑法所定正當防衛之要件（最高法院
    十七年上字第六八六號判例參照），附此敘明。爰審酌被告之品行、犯罪之動機
    、目的、手段、犯罪時所受之刺激、被害人所受傷害程度及被告犯罪後之態度等
    一切情狀，量處如主文所示之刑，並諭知易科罰金之折算標準，以示懲儆。至被
    告供犯罪所用之未扣案竹桿一支，係置於告訴人庭院中曬衣架之竹桿，並無證據
    可資證明係屬被告所有，爰不依法併予宣告沒收。
據上論斷，應依刑事訴訟法第二百九十九條第一項前段，刑法第二百七十七條第一項
、第四十一條，罰金罰鍰提高標準條例第一條前段、第二條，判決如主文。
本案經檢察官林  慧到庭執行職務
中    華    民    國      九十      年      二      月      二十七      日
                                  臺灣宜蘭地方法院刑事第二庭
                                          法  官  陳  嘉  年
右正本證明與原本無異。
如不服本判決，應於判決送達後十日內，向本院提出上訴狀。（應附繕本）
                                          書記官  詹  玉  惠
中    華    民    國      九十      年      三      月        二        日
附錄本案論罪科刑法條全文
刑法第二百七十七條第一項
傷害人之身體或健康者，處三年以下有期徒刑、拘役或一千元以下罰金。


司法院資訊處製作；財團法人民間司法改革基金會備份。
